臺中高等行政法院裁定
                                       100年度救字第28號

聲  請  人  李坤鎔

上列聲請人因與相對人日盛國際商業銀行股份有限公司間聲請強
制執行事件，聲請訴訟救助，本院裁定如下：
    主  文
聲請駁回。
聲請訴訟費用由聲請人負擔。
    理  由
一、按「執行程序，除本法別有規定外，應視執行機關為法院或
    行政機關而分別準用強制執行法或行政執行法之規定。」行
    政訴訟法第306條第2項定有明文。次按強制執行法第28條之
    2第5項規定：「關於強制執行費用，本法未規定者，準用民
    事訴訟費用有關之規定。」另民事訴訟法第107條第1項規定
    ：「當事人無資力支出訴訟費用者，法院應依聲請，以裁定
    准予訴訟救助。但顯無勝訴之望者，不在此限。」同法第10
    9條規定：「聲請訴訟救助，應向受訴法院為之。於訴訟繫
    屬前聲請者，並應陳明關於本案訴訟之聲明及其原因事實。
    無資力支出訴訟費用之事由，應釋明之。前項釋明，得由受
    訴法院管轄區域內有資力之人，出具保證書代之。保證書內
    ，應載明具保證書人於聲請訴訟救助人負擔訴訟費用時，代
    繳暫免之費用。」同法第284條規定：「釋明事實上之主張
    者，得用可使法院信其主張為真實之一切證據。但依證據之
    性質不能即時調查者，不在此限。」又「經分會准予法律扶
    助之無資力者，其於訴訟程序中，向法院聲請訴訟救助時，
    應准予訴訟救助。但另有不符法律扶助事實之證明者，不在
    此限。」法律扶助法第62條亦有明文。
二、經查，本件聲請人於100年11月2日遞送本院100年度執字第
    46號對相對人聲請強制執行狀，未一併繳納執行費用，並聲
    請「執行救助」，請求暫免繳納執行費用，並主張：其因為
    研發創新產品，自創品牌在國內、國外、國際市場促銷成果
    呈現後，被非法綁架經濟，致無法正常經營事業後，連經營
    的公司工廠營利事業以及廠房宿舍內部所有的資產智慧財產
    權整套經營權，不明不白的被非法強制驅逐，奪走整套經營
    權後，相對人又以不實文件於法院重復起訴，法律位階顛倒
    ，聲請強制執行，致聲請人全家生活不得安寧，一再請求回
    復原狀，至今仍未實現等語。然查，聲請人並未提出相關執
    行名義證明文件；亦未提出任何能即時調查之證據，以釋明
    其無資力支出訴訟費用之主張為真實；亦未提出保證書以代
    釋明，俾供法院審酌。又經本院向財團法人法律扶助基金會
    苗栗分會查詢結果，亦無聲請人以無資力為由聲請法律扶助
    而經准許之情事，有該分會民國100年11月14日法扶苗字第
    10000125號函附卷可稽。揆諸前開規定，聲請人訴訟救助之
    聲請，於法尚有不合，應予駁回。
三、依行政訴訟法第104條、民事訴訟法第95條、第78條，裁定
    如主文。

中    華    民    國    100   年    12    月    1     日
                臺中高等行政法院第三庭
                          審判長法  官  沈  應  南
                                法  官  王  德  麟
                                法  官  許  武  峰
以上正本證明與原本無異。
如不服本裁定，應於裁定送達後10日內以書狀敘明理由，經本院
向最高行政法院提起抗告（須依對造人數附具繕本）。
中    華    民    國    100   年    12    月    1     日

                                書記官  廖  倩  慧